臺灣臺北地方法院刑事判決　　　　　　　93年度易字第1320號
公　訴　人　臺灣臺北地方法院檢察署檢察官
被　　　告　丙○○
　　　　　　甲○○
　　　　　　乙○○
上列二人
共同
指定辯護人　本院公設辯護人曾德榮
被　　　告　己○○
　　　　　　戊○○
上列被告等因妨害自由案件，經檢察官提起公訴（九十三年度偵
字第三○七八號），本院判決如下：
    主  文
丙○○、乙○○、甲○○共同以強暴妨害人行使權利，各處拘役
貳拾日，如易科罰金，均以佰元折算壹日。
己○○、戊○○均無罪。
    事  實
一、丙○○係中華愛國同心會長，甲○○、乙○○均係中華愛國
    同心會會員，因不滿旅居美國之大陸民運人士庚○○於民國
    九十二年十一月二日下午二時許，在財團法人群策會於臺北
    圓山大飯店召開之「兩岸交流與國家安全國際研討會－【圓
    桌論壇】兩岸未來與國家安全」中，公然發表支持臺灣獨立
    之言論，遂由丙○○於同日下午約集乙○○、甲○○等會員
    ，前往庚○○下榻之臺北圓山大飯店（下稱圓山飯店），欲
    向庚○○表達非中華民國國籍人不得在中華民國領域內有分
    裂國土主張之意見。同日下午十時五十二分許丙○○與會員
    甲○○、乙○○三人由圓山飯店正門進入飯店大廳櫃檯，由
    丙○○向櫃檯服務員子○○佯稱事先已與庚○○約好，委請
    服務員接通庚○○住房之電話後，丙○○自稱飯店經理請庚○○下樓至大廳前有事相商，庚○○聞言更衣預備下樓，丙○○、甲○○、乙○○等人在櫃檯前之沙發區等待，同日下
    午十一時許庚○○乘電梯至一樓大廳櫃檯前之沙發區，丙○○先上前自我介紹後，引領庚○○在沙發區坐下，隨即表達
    前揭意見，並憤而指責庚○○在中華民國領域為分裂國之主
    張係違法行為，庚○○則回以中華民國係自由國家其有言論
    自由，一言不合遂生爭執，庚○○見丙○○、甲○○、乙○○等人言語之聲調及動作並不友善，為免生枝節，欲離開大
    廳，乃向丙○○等三人，表明要立刻離開，上樓回房間休息
    之意願，詎丙○○、甲○○、乙○○，竟共同基於妨害人行
    使權利之犯意聯絡，先由丙○○、乙○○以手按住正由沙發
    區起身正欲離去之庚○○，隨著庚○○起身又拉扯之，甲○○隨即加入，三人以身體圍住庚○○，並大聲以主張臺獨係
    分裂國土行為等詞，指責正欲離座之庚○○，而妨害庚○○
    行使權利，同日下午十一時三分五十秒圓山飯店櫃檯接待員
    癸○○，聽聞沙發區之爭吵聲，上前查看，並請庚○○在場
    等待飯店人員處理，同日下午十一時四分三秒、五分四十四
    秒分別有該飯店行李服務員辛○○、安全人員丁○○前往沙
    發區支援處理，避免庚○○再受騷擾，下午十一時八分二十
    秒據報之臺北市政府警察局中山分局圓山派出所（下稱圓山
    派出所）巡邏警員壬○○等人亦到場處理，下午十一時二十
    七分許因警員已完成初步處理，飯店服務員始請庚○○回房
    內休息，下午十一時三十分許警員將丙○○等人帶回派出所
    後，始查知上情。
二、案經庚○○訴由臺北市政府警察局中山分局報告臺灣臺北地
    方法院檢察署檢察官偵查起訴。
    理  由
壹、有罪部分：（即被告丙○○、乙○○、甲○○部分）
一、訊據被告丙○○、乙○○、甲○○對於召集、受丙○○之邀
    集於上揭時間，同至圓山飯店，向庚○○表達外國人在中華
    民國領域內不得主張臺灣獨立分裂國土意見，被告丙○○對
    於至飯店大廳櫃檯打電話請告訴人庚○○下樓、並在沙發區
    與告訴人發生爭執，被告乙○○、甲○○對於告訴人下樓後
    二人均在沙發區等事實均自承不諱，惟皆矢口否認有妨害告
    訴人自由之犯行，被告丙○○辯稱：伊請櫃檯小姐打電話找
    告訴人下樓，二人在大廳之沙發區坐下來談，因告訴人主張
    臺獨，並對伊說美國公民有權主張臺獨，致伊非常生氣，告
    訴人見伊激動，即表示欲離開，因伊已報案，故要告訴人等
    一下，但告訴人即行離開，並未妨害告訴人之自由云云；被
    告乙○○辯稱：告訴人下樓後係由會長丙○○接待，因主張
    臺獨之事發生爭執，伊僅在旁邊聽，告訴人並未要求上樓休
    息，亦未圍住告訴人阻止其上樓之行為云云；被告甲○○辯
    稱：告訴人下樓後係由會長丙○○與之談話，伊站在會長旁
    邊並未說話，會長與告訴人並未發生爭執，告訴人並未要求
    上樓休息，伊未妨害告訴人之自由云云。經查：
　(一)被告丙○○、乙○○、甲○○於本院審理時對於被告丙○○
  　在圓山飯店櫃檯以電話要求告訴人下至大廳，被告丙○○、
    乙○○、甲○○則在沙發區等待，待告訴人下樓後，由丙○○與告訴人表達對其在臺灣發表臺獨言論涉及違法之不滿，
    均自承不諱，核與告訴人於偵查中之指述：「有二個人把我
    按在沙發上，好像是丙○○、乙○○（當庭指認），其他人
    圍堵著，阻擋我離開，說不許走，不讓我離開，後來我喊叫
    ，櫃臺經理走過來。」等語，就告訴人下至大廳沙發區與被
    告丙○○談話時在場之人數，大致相符合。又證人即圓山飯
    店櫃檯人員子○○、服務中心組長癸○○於警詢中之證詞，
    有關證據能力部分，於本院準備程序提示並告知，係證人警
    詢中之證詞，被告丙○○等人對其證詞之證據能力並未有何
    意見，且未於言詞辯論終結前對此聲明異議，依刑事訴訟法
    第一百五十九條之五之規定證人子○○、癸○○於警詢中之
    證詞有證據能力。二人警詢時間均係在案發後之翌日（即九
    十二年十一月三日），證人對案發之情形記憶自屬清晰，且
    證人子○○所在位置係在沙發區前之櫃檯、證人癸○○則係
    最先聞聲至沙發區處理之人員，所證即較可採信，證人子○○於警詢中證稱：「約於昨日二十二時五十二分許，有三個
    人至櫃檯稱要找六四六號房庚○○先生，並稱跟曹先生已約
    好，我經電腦確認六四六號房住了一位庚○○先生，所以我
    就將電話撥接由三人其中一人與曹先生對談。」等語（見偵
    卷第三十一頁）、證人癸○○於警詢中證稱：「經我至貴所
    指認後明確，係三位戴帽子之愛國同心會成員拉扯並阻止曹
    先生離開座位回房間」等語，本院審理時勘驗現場監視器所
    拍攝之錄影光碟片，結果當日被告丙○○、乙○○、甲○○
    等三人確係戴帽子在畫面中出現，此有本院卷附勘驗筆錄及
    翻拍照片在卷足稽，是告訴人於下樓後，至沙發區與被告丙○○等人談話，於欲離開大廳沙發區時，在場之愛國同心會
    之人應係被告丙○○、乙○○、甲○○三人無疑。
  (二)告訴人因見被告丙○○等人談話之內容係在指責其理念，又
    均表現的非常激動，欲離開圓山飯店大廳沙發區時，先由被
    告丙○○、乙○○以手按住正由沙發區起身正欲離去之庚○○，隨著庚○○起身又拉扯之，甲○○隨即加入，三人以身
    體圍住庚○○，並大聲以主張臺獨係分裂國土行為等詞指責
    正欲離座之庚○○，而妨害庚○○行使權利等事實，業據告
    訴人於偵、審中證述明確，核與證人癸○○於警訊（如上項
    所述）、偵查及本院審理時證稱：「我聽到庚○○的話，以
    及爭吵的聲音，剛開始爭執的時候我並不知道是什麼事情，
    我以為他們是一起的只是言語上有爭執，是後來庚○○要走
    的時候，他們不讓他走，我聽到庚○○講說他是飯店的客人
    等語，我才會過去。」、「（問庚○○要從沙發上站起來就
    被壓下去？）不是壓下去，而是要不准他離開，只是一個動
    作，並沒有壓他在沙發上，就是拉著他，不讓他上去。」等
    語內容相符，從被告丙○○於本院審理時自白：「我生氣又
    再生氣，這根本就是污辱中華民國，所以庚○○看我激動，
    他就說要離開要走，我跟他講，你違背我們中華民國法令第
    幾條我已經報案了等一下警察就會到，我請他等一下，．．
    。」等語觀之，足徵被告丙○○等人於得知告訴人欲離開時
    ，確有不讓告訴人離去之故意，審視上開告訴人之指述、證
    人癸○○之證詞，可證告訴人自沙發區初起有時係受被告丙○○等人按住，隨之起身之動作被告丙○○等人轉為拉扯之
    行為。被告丙○○、乙○○、甲○○等人有以上揭行為妨害
    告訴人自由離去之行為，自足堪認定。
  (三)按刑法第三百零四條之強暴、脅迫，祇以所用之強脅手段足
    以妨害他人行使權利，或足使他人行無義務之事為已足，並
    非以被害人之自由完全受其壓制為必要。例如甲雇工挑取積
    沙，所使用之工具確為乙強行取走，縱令雙方並無爭吵，而
    其攜走工具，既足以妨害他人工作之進行，要亦不得謂非該
    條之強暴、脅迫行為。另若丙駕駛之機車，確為丁強行騎走
    ，縱令雙方並無爭吵，而其騎走之機車，既足以妨害丙駕駛
    機車行駛之權利，要亦不得謂非該條之強暴脅迫行為，此有
    最高法院二十八年上字第三六五○號判例、八十四年度台非
    字第一九四號、八十五年度台非字第七十五號判決足資參照
    。本件被告丙○○、乙○○、甲○○等人於告訴人表明離去
    之意思後，以手按住、拉扯正由沙發區起身正欲離去之告訴
    人，被告三人再以身體圍住告訴人，同時大聲以主張臺獨係
    分裂國土行為等詞，指責告訴人，均足妨害告訴人行使離去
    之權利，所為自與刑法三百零四條之構成要件相符。
  (四)告訴人於偵查中、本院審理時均證述，被告丙○○等人自其
    下樓至大廳後，至飯店服務員陪同其乘坐電梯上樓止，共計
    為被告丙○○等人妨害其行動自由達三十分鐘許云云。惟查
    ，九十二年十一月二日下午十一時三分五十秒許證人癸○○
    因聽聞被告丙○○等人與告訴人發生爭吵聲音，即上前處理
    ，同日下午十一時四分三秒、五分四十四秒分別有該飯店行
    李服務員辛○○、安全人員丁○○前往沙發區支援處理，以
    保護庚○○免受騷擾，下午十一時八分二十秒，據報之圓山
    派出所巡邏警員壬○○等人亦到場處理，下午十一時二十七
    分許，因警員已進行初步處理，飯店服務員始請庚○○回房
    內休息，其間告訴人係因癸○○要求等待飯店人員處理後再
    行離去，且在飯店服務人員、安全人員及警員陸續到場後，
    告訴人之行動自由並未受到任何限制等事實，業據證人即癸○○、辛○○、丁○○於本院審理時結證明確，且有卷附圓
    山飯店九十三年十一月二十六日圓安字第九三一八二號函及
    所附「六四六房客庚○○先生遭愛國同心會人士騷擾案調查
    報告」書、現場監視攝影機拍攝之光碟影片及本院對該光碟
    片之勘驗筆錄及翻拍照片在卷足稽。按刑法第三百零四條之
    妨害自由罪，係以強暴、脅迫使人行無義務之事為犯罪構成
    要件，告訴人於飯店安全人員及警員到場後，其在大廳等候
    係出於飯店人員癸○○之要求，並為配合警方了解案情之舉
    動，且在眾多安全人員、警員在場之情況下，亦難認告訴人
    之行動自由或權利已受妨害，告訴人指述自十一時三分五十
    秒許起至上樓止受被告丙○○等人妨害自由等情，基於上揭
    證人證詞，及本院堪驗現場拍攝光碟片之結果，尚難認為可
    採。另到場處理之警員壬○○於本院審理中雖證稱：在伊到
    場後，中華愛國同心會人員一直拉扯告訴人，在告訴人表示
    要上樓時，亦圍著告訴人不讓其上樓云云，因與前揭在場證
    人癸○○、辛○○、丁○○所證之詞不相符合，亦與本院勘
    驗現場監視器拍攝之光碟片內容不相符合，故此部分證詞尚
    非可採，此部分犯罪嫌疑尚有不足，不能證明被告丙○○等
    人此部分犯罪，雖此部分犯罪未據檢察官起訴，然因與前揭
    有罪部分，係接續之時間發生之事實，為除疑問特此敘明。
  (五)被告丙○○上揭辯詞稱，其與告訴人在沙發區談及告訴人主
    張臺獨，並對其說美國公民有權主張臺獨，致其激動生氣，
    告訴人見狀即欲離去，其因已經報警，要求告訴人等一下，
    果均屬實，則渠等何以會於告訴人離去時，均未為任何行為
    ，即讓告訴人離開，已與常情相悖，況核證人癸○○證稱，
    伊係聽到告訴人之爭吵聲後，告訴人欲離開時，被告丙○○
    等，不讓告訴人走，伊始過去等語觀之，顯見被告丙○○於
    告訴人欲離去時，並非未為阻擋行為，讓告訴人任意離去，
    所辯即讓告訴人離去等語自非可採。被告乙○○、甲○○所
    辯未見被告丙○○與告訴人發生爭執，或未聞告訴人表示欲
    離去云云，除與被告丙○○上揭自白不相符合外，亦與告訴
    人之指述、證人癸○○之證詞不符，被告乙○○、甲○○既
    自承被告丙○○與告訴人談及臺獨主張事情時，渠等均在場
    ，且二人在場之目的與被告丙○○均屬相同，對象在指責告
    訴人，豈有不知告訴人與被告丙○○發生爭執及在場之反應
    ，所辯各詞無非臨訟圖免罪責之詞，自難認屬實，綜上，本
    件事證明確，被告丙○○、乙○○、甲○○之犯行堪以認定
    ，均應依法論科。
二、核被告丙○○、乙○○、甲○○所為，均係犯刑法第三百零
    四條之以強暴妨害人行使權利罪。被告三人具有犯意聯絡行
    為分擔，為共同正犯。爰審酌被告丙○○、乙○○、甲○○
    以個人政治主張為由，妨害他人行動自由，所為已經妨害告
    訴人權利，侵害告訴人之人身自由法益，犯罪後三人均無悔
    意，仍設詞否認犯行，及被告等之身分、品行、知識程度、
    犯罪手段等一切情狀，分別量處如主文所示之刑，並諭知易
    科罰金之折算標準，以資懲儆。
貳、無罪部分：（被告己○○、戊○○部分）
一、公訴意旨略以：被告己○○、戊○○與被告丙○○、甲○○
    、乙○○等均係中華愛國同心會成員，因不滿旅居美國之大
    陸民運人士庚○○於九十二年十一月二日下午二時許，在財
    團法人群策會於臺北圓山大飯店召開之「兩岸交流與國家安
    全國際研討會－【圓桌論壇】兩岸未來與國家安全」中，公
    然發表支持臺灣獨立之言論，遂於同日下午十一時許，前往
    告訴人庚○○下榻之臺北圓山大飯店，由被告丙○○以該飯
    店經理名義，撥打該飯店內線電話邀約告訴人至一樓大廳理
    論，嗣告訴人至該飯店一樓大廳後，旋即發生爭執，告訴人
    見被告己○○、戊○○、丙○○、甲○○、乙○○等人並不
    友善，乃表明欲回房間休息，詎己○○、戊○○、丙○○、
    甲○○、乙○○等竟共同基於妨害人行使權利之概括犯意聯
    絡，以拉扯及圍堵等強暴方式，阻止庚○○回房休息，妨害
    告訴人之自由，嗣經警獲報到場處理後，告訴人始得趁機離
    去，因認被告己○○、戊○○涉犯刑法第三百零四條之強制
    罪嫌云云。
二、按犯罪事實應依證據認定之，無證據不得認定其犯罪事實；
    不能證明被告犯罪者，應諭知無罪之判決，刑事訴訟法第一
    百五十四條第二項、第三百零一條第一項分別定有明文。又
    所謂認定犯罪事實之證據，係指足以認定被告確有犯罪行為
    之積極證據而言，如未發現相當證據，或證據不足以證明，
    自不能以推測或擬制之方法，以為裁判基礎。且告訴人之告
    訴，係以使被告受刑事訴追為目的，是其陳述是否與事實相
    符，仍應調查其他事實以資審認，始得為不利被告之認定。
    又認定不利於被告之事實，需依積極證據，茍積極證據不足
    為不利於被告事實之認定時，即應為有利於被告之認定，更
    不必有何有利之證據。次按，刑事訴訟上證明之資料，無論
    其為直接證據或間接證據，均須達於通常一般人均不致於有
    所懷疑，而得確信其為真實之程度，始得據為有罪之認定，
    若其關於被告是否犯罪之證明未能達此程度，而有合理性懷
    疑之存在，致使無從形成有罪之確信，根據「罪證有疑，利
    於被告」之證據法則，即不得遽為不利被告之認定，其以情
    況證據（即間接證據）斷罪時，尤須基於該證據在直接關係
    上所可證明之他項情況事實，本乎推理作用足以確證被告有
    罪，方為合法，不得徒憑主觀上之推想，將一般經驗上有利
    被告之其他合理情況逕予排除，此觀諸最高法院七十六年臺
    上字第四九八六號、三十二年度上字六七號判例意旨亦甚明
    顯。
三、公訴人認被告己○○、戊○○有上揭妨害自由犯行，無非係
    以告訴人庚○○之指訴、證人子○○、癸○○之證詞及卷附
　　臺北市政府警察局中山分局圓山派出所受理案件偵查報告、
    圓山大飯店一樓監視錄影帶翻拍照片八張為其論據。訊據被
    告己○○、戊○○固不否認受被告丙○○之邀於九十二年十
    一月二日下午十時五十分許，前往告訴人下榻之圓山飯店，
    欲向告訴人表達非中華民國國籍人不得在中華民國領域內有
    分裂國土之主張意見等事實，惟堅詞否認有妨害告訴人自由
    之犯行，被告己○○辯稱：被告丙○○與告訴人在沙發區談
    時，伊係在對面沙發上，與旁邊之友人談天，並未妨害告訴
    人自由等語，被告戊○○辯稱：被告丙○○找告訴人，與之
    在沙發區談話等事，係伊事後得知，當時伊在圓山飯店門口
    停車，經過三、五分鐘後伊始進入大廳，伊到時警員已經到
    場等語。經查：
  (一)告訴人於警詢中初訊時僅指述：「交談二、三分鐘我發現丙○○等人並不友善，我即站起來準備離開，但他們不讓我離
    開丙○○、乙○○、甲○○及另一名不詳姓名男子．．，」
    等語，故告訴人於初詢時僅能明白指出有妨害其行動自由之
    人為被告丙○○、乙○○、甲○○等三人，雖接續稱：「一
    開始我想起身從沙發上站起來時除戊○○外其餘四人（按指
    被告丙○○、乙○○、甲○○、己○○等四人）皆徒手按住
    我不讓我離開」等語，偵查中證述：「有二個人把我按在沙
    發上，好像是丙○○、乙○○（當庭指認），其他人圍堵著
    ，阻擋我離開，說不許走，不讓我離開，後來我喊叫，櫃臺
    經理走過來。」等語，衡之告訴人前後指述，告訴人除能明
    確指出被告丙○○、甲○○、乙○○三人在沙發區談話時有
    妨害其行動自由之行為外，就被告己○○、戊○○部分則未
    具體指明渠等行為，且最初到達沙發區之證人癸○○，在沙
    發區前櫃檯之證人子○○均於警詢中指證，均僅指出有三人
    至櫃檯找告訴人，在沙發區係三名戴帽子之愛國同心會成員
    拉扯並阻止告訴人離開座位等語。按證人之證詞，縱令先後
    未盡相符，但法院本於審理所得之心證，就其證言一部分認
    為確實可信予以採取，原非法所不許，最高法院四十六年台
    上字第一一五五號判例參照，本院雖於認定有罪部分事實時
    ，經比對證詞之證詞，採用告訴人對被告丙○○、乙○○、
    甲○○等人之指證，惟告訴人於警詢、偵查中指證被告己○○、戊○○部分，與上揭證人之證詞不合之處，尚難認為可
    信，不能以告訴人之指述作為被告己○○、戊○○犯罪之證
    據；告訴人於本院審理時再證稱：「（戊○○）但是他遠遠
    的坐在另外一邊的沙發上。」等語，又證稱：「己○○是後
    來圍住我不讓我走，但是沒有在旁邊打我（按指在沙發區按
    告丙○○等人妨害告訴人自由之行為時並未在場。雖告訴人
    於警詢中曾指述：「當時我不願與丙○○衝突，始終想離開
    而己○○以命令口氣向我道：『你不可以走』，所以我認為
    己○○為首謀」云云，復在本院證稱：伊感覺係被告戊○○
    為主持者云云，二者前後矛盾，其後雖更正稱：以警詢所指
    為準，惟就此均為告訴人個人推測之詞，告訴人於指述時或
    未具體指出其判斷之依據，或僅以主觀之一言推斷，難認係
    就其具體經驗所證，應係證人個人推測之詞，此一意見證據
    ，尚難採為不利被告己○○、戊○○之證據。審理時被告丙○○、乙○○、甲○○等人均未指述，渠等在妨害告訴人自
    由時，與被告己○○、戊○○等人有何犯意聯絡，況被告丙○○等人於告訴人提議上樓，至起身之間隔時間極短，被告
    丙○○等人因在告訴人身旁，故起意之行為，無證據足資證
    明，有與被告己○○、戊○○有犯意聯絡。
　(二)次查偵查卷附圓山大飯店一樓監視錄影帶翻拍照片八張，內
  　均係影印，內容模糊不清，又非連續動作之照片，無法作為
    被告己○○、戊○○犯罪之證據核先敘明。至本院向圓山飯
    店函調案發時大廳各處所設置監視器所拍攝之錄影紀錄，該
    飯店以前開函件，製作調查報告檢附飯店大廳監視器八個畫
    面光碟片，該調查報告載：「六、關鍵時間點在最初（23：
    00 至23:03）之三分鐘內，該時段曹先生（長青）與同心會
    人員在沙發休息區發生了何事？．．。此區正好又無監控鏡
    頭，故無法得知當時真相為何？」等語，本院勘驗飯店所提
    供之光碟片，結果各鏡頭確無拍攝沙發區之畫面，此有本院
    之勘驗筆錄、畫面照片、光碟片足稽，故被告己○○、戊○○，是否在告訴人下至一樓大廳之最初三分鐘時點內，有無
    對告訴人為妨害自由行為，無法以飯店所提供之光碟片證明
    。至證人警員壬○○，係於同日十一時八分二十秒進入圓山
    飯店，其見聞之事實，應在起訴書所載被告等妨害告訴人自
    由行為時點之後（即起訴書所載「嗣經警獲報到場處理後」
    ），其於本院中之證詞，亦均係其到場之後所見聞者，其證
    詞不能採為被告等有妨害自由行為之證據，已經詳述如上。
    按刑事訴訟為發現實體之真實，對於人證之調查，採言詞主
    義及直接審理主義。檢察官或司法警察（官）如基於偵（調
    ）查犯罪、蒐集證據之職權，對證人有所訊（詢）問，證人
    自須以言詞陳述，由檢察官或警察（官）製成筆錄。如證人
    僅以書面陳述，或由警察（官）將其查詢證人之結果或所得
    心證，製具書面報告，事實審法院固可依直接審理方式傳訊
    該證人或警察（官）加以調查，但對該書面報告則無從依直
    接審理方式予以調查，自不應認該報告具有證據能力，此有
    最高法院八十七年台上字第四三四七號判決足資參照，故起
    訴書引用無證據能力之臺北市政府警察局中山分局圓山派出
    所受理案件偵查報告書，以資證明被告等之犯罪，自難認妥
    適。
  (三)綜上論述，無證據足以證明被告己○○、戊○○有妨害自由
    之犯罪，本院復查無其他積極證據足證被告己○○、戊○○
    犯罪，犯罪嫌疑尚屬不足，自應為無罪判決之諭知，以免冤
    抑。
、另檢察官聲請傳訊證人朱立熙、吳靜慧、蔡昌志、楊其文以
    證明告訴人庚○○於案發後至次日均極度恐懼之情狀，並聲
    請再次傳訊告訴人與證人癸○○對質，以證明告訴人確有恐
    懼之感覺等節，本院就被告等犯罪事實業經傳訊告訴人、相
    關證人，並對現場監視器所拍攝之光碟片詳予調查、勘驗如
    前，且告訴人分於偵查中、本院審理中，對案發時之整個過
    程屢次證述明確，其證詞之採認亦經本院調查後，就採信及
    不採信部分詳論如上，檢察官上揭聲請已無必要，且有重覆
    調查之情形，均應予以駁回。
據上論斷，應依刑事訴訟法第二百九十九條第一項前段、第三百
零一條第一項，刑法第二十八條、第三百零四條第一項、第四十
一條第一項，罰金罰鍰提高標準條例第一條前段、第二條，判決
如主文。
本案經檢察官陳淑雲到庭執行職務
中　　華　　民　　國　　94　　年　　2 　　月　　25　　日
　　　　　　　　臺灣臺北地方法院刑事第十四庭
　　　　　　　　　　　　    審判長法官  吳靜怡
                                  法官  吳冠霆
                                  法官  王綽光
以上正本證明與原本無異。
如不服本判決，應於判決送達後十日內，向本院提出上訴狀。
      　　　　　　　　　　　　　書記官　蔡梅蓮
中　　華　　民　　國　　94　　年　　3 　　月　　4 　　日
附錄本案論罪科刑法條：
中華民國刑法第三百零四條
以強暴、脅迫使人行無義務之事或妨害人行使權利者，處三年以
下有期徒刑、拘役或三百元以下罰金。
前項之未遂犯罰之。
